【裁判字號】    95,交聲,1985
【裁判日期】    951229
【裁判案由】    交管條例聲異
【裁判全文】
臺灣板橋地方法院交通法庭裁定        95年度交聲字第1985號
原處分機關  交通部公路總局臺北區監理所板橋監理站
異  議  人
即受處分人  甲○○
上列受處分人因違反道路交通管理處罰條例案件，對於交通部公
路總局臺北區監理所板橋監理站於民國95年12月7 日以板監裁字
第裁41-C00000000所為之處分（原舉發案號：台北縣政府警察局
95年11月19日以北縣警交字第C00000000 號），聲明異議，本院
裁定如下：
    主  文
異議駁回。
    理  由
一、本件聲明異議意旨略以：本人於民國95年11月19日凌晨零時
    11分許，騎乘機車為警查獲「無照駕駛」，家中尚有年長父
    母及3 名就學中之兒女，經濟均須本人負擔，因此受僱駕駛
    貨車為業，以維持家計。本人違反道路交通管理處罰條例第
    21條第1 項1 款之罰則，願意依法繳納罰緩，然若吊銷駕駛
    執照，家中經濟將無法維持，懇請重輕發落，因此聲明異議
    。
二、按「汽車駕駛人，有下列情形之一者，處新臺幣六千元以上
    一萬二千元以下罰鍰，並當場禁止其駕駛：五、駕駛執照吊
    扣期間駕駛小型車或機器腳踏車」、「第五款並吊銷其駕駛
    執照」、「汽車駕駛人，曾依本條例其他各條規定吊銷駕駛
    執照者，一年內不得考領駕駛執照」，道路交通管理處罰條
    例第21條第1 項第5 款、第4 項後段、第67條第3 項定有明
    文。又「汽車駕駛人，因違反本條例及道路交通安全規則之
    規定，受吊扣或吊銷駕駛執照處分時，吊扣或吊銷其持有各
    級車類之駕駛執照」，同條例第68條亦有明文。
三、異議人即受處分人甲○○於95年11月19日凌晨零時11分許，
    騎乘車號AMJ-362 號普通重機車，在臺北縣中和市○○路、
    錦和路口，因「無照駕駛重機車」，經臺北縣政府警察局中
    和分局警備隊執勤員警依違反道路交通管理處罰條例第21條
    第1 項第1 款規定，以台北縣政府警察局95年11月19日北縣
    警交字第C00000000 號舉發違法道路交通管理事件通知單當
    場舉發。案經移送交通部公路總局臺北區監理所板橋監理站
    ，承辦人員經電腦查核上開違規日當天，異議人之汽車駕駛
    執照前因在6 個月內，駕照違規記點共違6 點以上，經交通
    部公路總局台北區監理所於95年10月20日以北監自裁字第
    4065A1416 號裁決書，吊扣駕駛執照1 個月（自95年10月26
    日起至95年11月25日止），尚未執行完畢，又查無考領機車
    駕駛執照之紀錄，原處分機關遂改依違反道路交通管理處罰
    條例第21條第1 項第5 款規定，認定異議人「駕駛執照吊扣
    期間駕車」違規事由，以板監裁字第裁41-C00000000號裁處
    罰鍰6,000 元，並吊銷其汽車駕駛執照，1 年內不得考領駕
    駛執照，為異議人所不爭執，且有台北縣政府警察局95年11
    月19日北縣警交字第C00000000 號舉發違反道路交通管理事
    件通知單、交通部公路總局臺北區監理所板橋監理站95年12
    月7 日板監裁字第裁41-C00000000號裁決書、交通部公路總
    局台北區監理所於95年10月20日以北監自裁字第4065A1416
    號裁決書影本各1 份附卷可稽。查本件異議人遭吊銷者係汽
    車駕駛執照，然其係騎乘普通重型機車為警舉發，然駕駛人
    因違反道路交通管理處罰條例相關規定，致遭吊扣或吊銷駕
    駛執照處分者，意謂其違規行為對道路交通秩序之維持及道
    路交通安全已生較大之影響，故依上開例第68條規定，吊扣
    或吊銷其持有各級車類之駕駛執照，以限制其繼續駕車行駛
    道路之權利，其係屬駕駛行為之限制，並不因所持駕駛執照
    種類不同而有所差異，是以，異議人在其吊扣駕駛執照期間
    內，其繼續駕駛各級車類行駛道路之權利均應受限制，則包
    括機車在內之各級車輛異議人均不得行駛，其理自明。綜上
    所述，異議人確有於駕駛執照吊扣期間駕車之違規事實，原
    處分機關以異議人駕駛執照吊扣期間駕車違規，據以援引道
    路交通管理處罰條例第21條第1 項第5 款規定，裁處罰鍰6,
    000 元，並吊銷駕駛執照，1 年內不得重新考領駕駛執照，
    並無不當。本件異議人以經濟狀況不佳，為謀生計，請求勿
    吊銷駕駛執照云云為由聲明異議，其異議為無理由，應予駁
    回。
五、據上論斷，應依道路交通案件處理辦法第19條，裁定如主文
    。
中    華    民    國    95    年    12    月    29    日
                  交通法庭  法  官  侯志融
以上正本證明與原本無異
如不服本裁定應於送達後5 日內向本院提出抗告狀
                            書記官  張玉如
中    華    民    國    96    年    1     月    3     日


司法院資訊處製作；財團法人民間司法改革基金會備份。
